【裁判字號】    97,易,664
【裁判日期】    971121
【裁判案由】    妨害公務
【裁判全文】
臺灣基隆地方法院刑事判決               97年度易字第664號
公  訴  人  臺灣基隆地方法院檢察署檢察官
被      告  甲○○
被      告  乙○○
上列被告等因妨害公務案件，經檢察官提起公訴（97年度偵字第
3933號），被告於準備程序進行中，就被訴事實為有罪之陳述，
經本院合議庭裁定由受命法官獨任進行簡式審判程序，判決如下
：
    主  文
甲○○對於公務員依法執行職務時，施強暴脅迫，處拘役伍拾日
，如易科罰金，以新臺幣壹仟元折算壹日。緩刑貳年。
乙○○對於公務員依法執行職務時，施強暴脅迫，處拘役伍拾日
，如易科罰金，以新臺幣壹仟元折算壹日。緩刑貳年。
    事  實
一、甲○○酒後騎乘車號LR3─106號重型機車搭載乙○○，於民
    國97年9月8日晚上9 時42分許，行經基隆市○○區○○路與
    仁四路路口時，因甲○○騎車搖晃不穩，遂遭基隆市警察局
    第一分局忠二路派出所警員高建隆、劉正滿攔查，經測試發
    現甲○○之呼氣酒精濃度達每公升0.35毫克，乃依法開單告
    發並執行扣車，詎甲○○、乙○○因亟需用車，乃心生不滿
    ，均明知高建隆正依法執行職務，竟與高建隆大聲咆哮，爭
    執扣車事宜，並各自基於對高建隆施強暴之犯意，由甲○○
    以右腳踹踢高建隆之左腳膝蓋，乙○○則拉扯高建隆之左手
    ，而以此等方式施強暴，分別造成高建隆之左膝及左手受有
    傷害（傷害部分，未據高建隆提出告訴）。
二、案經基隆市警察局第一分局報告偵辦臺灣基隆地方法院檢察
    署檢察官偵查起訴。
    理  由
一、本件被告所犯者非為死刑、無期徒刑、最輕本刑為3 年以上
    有期徒刑之罪或高等法院管轄第一審案件，其於準備程序進
    行中，先就被訴事實為有罪之陳述，經告知其簡式審判程序
    之旨，並聽取公訴人及被告之意見後，本院依刑事訴訟法第
    273條之1第1 項之規定，裁定由受命法官獨任進行簡式審判
    程序，且依同法第273條之2規定，簡式審判程序之證據調查
    ，不受第159條第1項、第161條之2、第161條之3、第163 條
    之1及第164條至第170條規定之限制，合先敘明。
二、前揭犯罪事實業據被告甲○○、乙○○於本院準備程序及審
    理中坦承不諱，核與證人即被害人高建隆、證人劉正滿於偵
    查中證述遭妨害公務之情節大致相符；且被告2 人於警員高
    建隆執行公務之際，因扣車事宜與高建隆持續爭執，被告高
    乙○○並因此與高建隆發生拉扯等情，業據本院及臺灣基隆
    地方法院檢察署檢察官勘驗蒐證光碟屬實，並製有勘驗筆錄
    在卷足佐；此外，復有照片2 紙、警員高建隆之職務報告乙
    份、基隆市警察局舉發違反道路交通管理事件通知單3 紙可
    佐，足認被告自白與事實相符，本件事證明確，被告2 人妨
    害公務犯行洵堪認定。
三、核被告2人所為，均係犯刑法第135條第 1項妨害公務罪，爰
    審酌被告甲○○、乙○○毆打執行職務之警員，法治觀念顯
    有偏差而無足取，惟慮其素行良好，本次應係一時情緒失控
    失慮所致，惡性容非至鉅，併其犯後坦承之態度等一切情狀
    ，分別量處如主文所示之刑，併均諭知易科罰金之折算標準
    。再被告2人前未曾因故意犯罪受有期徒刑以上刑之宣告，
    有臺灣高等法院被告前案紀錄表在卷可憑，本次僅因一時失
    慮，致罹刑典，其犯後已深表悔悟，被告經此科刑教訓，當
    知所警惕，而無再犯之虞，因認所受刑之宣告，以暫不執行
    為適當，爰依刑法第74條第1項第1款之規定，均宣告緩刑2
    年，用啟自新，以勵來茲。
據上論斷，應依刑事訴訟法第273條之1第1項、第299條第1項前
段，刑法第135條第1項、第41條第1項前段、第74條第1項第1款
、刑法施行法第1條之1，判決如主文。
本案經檢察官丙○○到庭執行職務。
中    華    民    國    97    年    11    月    21    日
                  刑事第四庭法    官  周霙蘭
以上正本證明與原本無異。
如不服本判決應於收受本判決後10日內向本院提出上訴書狀，其
未敘述上訴理由者，並得於提起上訴後10日內向本院補提理由書
狀（均須按他造當事人之人數附繕本）「切勿逕送上級法院」。
中    華    民    國    97    年    11    月    21    日
                            書 記 官  呂明龍
中華民國刑法第135條
（妨害公務執行及職務強制罪）
對於公務員依法執行職務時，施強暴脅迫者，處 3 年以下有期徒
刑、拘役或 3 百元以下罰金。
意圖使公務員執行一定之職務或妨害其依法執行一定之職務或使
公務員辭職，而施強暴脅迫者，亦同。
犯前二項之罪，因而致公務員於死者，處無期徒刑或 7 年以上有
期徒刑；致重傷者，處 3 年以上、 10 年以下有期徒刑。


司法院資訊處製作；財團法人民間司法改革基金會備份。
